* forces current values to be saved
.options savecurrents

******************************************

.model Default D

* input voltage source
vin 2 1 0 sin(0 230 100pi)

* MUDAR VALORES DO CAPACITOR E DA RESISTẼNCIA
Ci 4 0 1u
Ri 4 0 1k

Dp1 3 4 Default

* positive limiter
Dp2 5 6 Default
Dp3 6 7 Default
Dp4 7 0 Default



*transformer mudar Ns de acordo com o que quisermos
*fonte: https://sourceforge.net/p/ngspice/discussion/133842/thread/87641fa4/
.subckt IT 1 2 3 0 Np=1 Ns=1
E1 1 2 3 0 {  Np / Ns }
F1 3 0 E1 { -Np / Ns }
.ends it

.op

.end

.control

******************************************
* analise no tempo
tran 1e-5 20e-3


plot (v(4)-v(0))

******************************************
hardcopy primeiro.ps (v(4)-v(0))
* hardcopy vospice400.ps v(1) v(2)

.endc