* forces current values to be saved
.options savecurrents

******************************************

.model Default D

*transformer mudar Ns de acordo com o que quisermos
*fonte: https://sourceforge.net/p/ngspice/discussion/133842/thread/87641fa4/
*.subckt IT 2 1 3 0  Np=1 Ns=1
*E1 2 1 3 0 {  Np / Ns }
*F1 3 0 E1 { -Np / Ns }
*.ends it

* input voltage source
Vin 2 1 0 ac 1.0 sin(0 230 100pi)

*n = 30

*Vaux 2 8 0V
*V2 = V1*n = 230*30
Ht 3 0 Vin 6900

*isto tem de se mudar, como ir buscar I2?
*I1 = n*I2
Gt 2 1 (3, 0) 10m



* MUDAR VALORES DO CAPACITOR E DA RESISTẼNCIA
Ci 4 0 1u
Ri 4 0 1k

Dp1 3 4 Default

* positive limiter
Dp2 5 6 Default
Dp3 6 7 Default
Dp4 7 0 Default

.op

.end

.control

******************************************
* analise no tempo
tran 1e-5 20e-3


plot (v(4)-v(0))

******************************************
hardcopy primeiro.ps (v(4)-v(0))
* hardcopy vospice400.ps v(1) v(2)

.endc

.END